臺灣臺中地方法院民事裁定　　　　　　 100年度小上字第20號
上　訴　人　李彥霖
法定代理人　李仁方
　　　　　　廖淑玲
被 上 訴人　趙廷偉
法定代理人　阮春香
上列當事人間請求損害賠償事件，上訴人對於中華民國99年12月
20日本院臺中簡易庭99年度中小字第2742號第一審小額民事判決
提起上訴，本院裁定如下：
    主  文
上訴駁回。
第二審訴訟費用新臺幣壹仟伍佰元由上訴人負擔。
    理  由
一、按對於小額程序之第一審裁判之上訴，非以其違背法令為理
    由，不得為之；上訴狀內應記載上訴理由，表明下列各款事
    項︰(一)原判決所違背之法令及其具體內容。(二)依訴訟資料可
    認為原判決有違背法令之具體事實，民事訴訟法第436條之
    24第2項、第436條之25分別定有明文。且同法第468條、第
    469條第1款至第5款之規定，依同法第436條之32第2項之規
    定，於小額事件之上訴程序亦有準用。則當事人提起上訴，
    如依民事訴訟法第468條規定，以原審判決有不適用法規或
    適用法規不當為上訴理由時，其上訴狀或理由書應有具體之
    指摘，並揭示該法規之條項或其內容。若係成文法以外之法
    則，應揭示該法則之旨趣，倘為司法院解釋或本院之判例，
    則應揭示該判解之字號或其內容，如依民事訴訟法第469條
    第1款至第5款所列事由提起上訴者，其上訴狀或理由書應揭
    示合於該條款之事實，上訴狀或理由書如未依此項方法表明
    者，即難認為已對原判決之違背法令有具體之指摘，其上訴
    自難認為合法。又因小額事件之上訴程序，並未準用同法第
    469條第6款之規定，故不得以判決不備理由或理由矛盾之違
    背法令規定，作為上訴第二審之理由。是以如上訴人提起上
    訴，其訴狀所載，僅就原審取捨證據任加指摘，並未具體指
    出原判決違背何等法規，其上訴即難認為合法。準此，對於
    小額程序之第一審判決上訴，非主張原判決違背法令以為上
    訴理由，即屬不應准許，自應認為不合法而駁回之。次按上
    訴不合法者，第二審法院應以裁定駁回之，民事訴訟法第44
    4條第1項前段定有明文，且於小額事件之上訴程序亦準用之
    ，此參照民事訴訟法第436條之32第2項規定自明。
二、上訴意旨略以：現在工讀生時薪約新臺幣（下同）85至90元
    ，惟被上訴人上班之早餐店，1日工作時間僅5至6小時，10
    日薪資即1萬元，比正常成人之薪資還高，故被上訴人工作
    損失之合理賠償金額應為6,000元。且被上訴人僅受輕傷，
    原審判決卻認上訴人應賠償其精神慰撫金2萬元，惟被上訴
    人於車禍當時所附載之訴外人林政凱係骨折，受傷最嚴重，
    林政凱當時係請求精神慰撫金6萬元，嗣於99年11月19日在
    本院99年度中簡字第2678號案件中以3萬元和解。另被上訴
    人所提之證物均係假造。又上訴人願以2萬元當庭和解，被
    上訴人卻不同意。因上訴人經濟拮据，希望法院重新斟酌兩
    造損害之輕重等語，為此提起上訴。
三、經查，上訴人提起本件上訴，其上訴理由均係就原審取捨證
    據、認定事實之職權行使，指摘其為不當，並未具體表明原
    審判決有何適用法規不當而有判決違背法令之情形。是以，
    上訴人顯未依民事訴訟法第436條之25規定，具體表明原審
    所為判決究有何違背法令之處，或依訴訟資料有何判決違背
    法令情形，更未指明原判決所違反法令之條項或其內容。是
    依首揭規定及說明，難謂上訴人已合法表明上訴理由。本件
    上訴自難認為合法，應予駁回。
四、末按法院為訴訟費用之裁判時，應確定其費用額，民事訴訟
    法第436條之19第1項定有明文，此依同法第436條之32第1項
    規定，於小額事件之上訴程序準用之。查上訴人提起本件上
    訴既經駁回，則上訴人應負擔之本件訴訟費用額為第二審裁
    判費1,500元。
五、據上論結，本件上訴為不合法，依民事訴訟法第436條之32
    第1項、第2項、第444條第1項、第95條、第78條、第436條
    之19第1項，裁定如主文。
中    華    民    國   100    年    5     月    5     日
                  民事第三庭    審判長法  官  許秀芬
                                      法  官  黃峻隆
                                      法  官  黃佳琪
正本係照原本作成。
本裁定不得抗告。
中    華    民    國   100    年    5     月    5     日
                                      書記官  江慧貞